臺灣臺北地方法院民事判決
110年度重訴字第786號
原      告  謝源芳  
被      告  蔣成昊  

被      告  萬安保全股份有限公司


法定代理人  盧盛頓  
訴訟代理人  張錦祥  
被      告  達觀鎮A1社區管理委員會

法定代理人  李淑玲  
訴訟代理人  姜  俊    住新北市○○區○○路0段000巷00號0                          樓
上列當事人間請求損害賠償事件，本院於民國111年5月11日言詞
辯論終結，判決如下：
    主      文
原告之訴及追加之訴均駁回。
訴訟費用由原告負擔。
    事實及理由
壹、程序部分：
一、按訴狀送達後，原告不得將原訴變更或追加他訴；但請求之
    基礎事實同一、擴張或減縮應受判決事項之聲明者，不在此
    限，民事訴訟法第255條第1項第2款及第3款定有明文。本件
    原告起訴聲明請求被告應連帶給付原告新臺幣（下同）6,39
    5,220元，嗣於審理時擴張請求金額為6,501,582元，核與前
    揭規定相符，自應准許。
二、又原告於起訴後，復主張被告萬安保全股份有限公司（下稱
    萬安公司）保全主任甲○○、住戶乙○○、保全蔡智煜、到場者
    丙○○等人，因有參與本件侵權行為或應負責云云，因而追加
    其等為被告，請求判命其等與被告連帶負賠償責任，被告於
    辯論時已不同意原告追加被告（見本院卷第215頁），經核
    原告追加被告，係對於不同當事人所為請求，原告並未陳明
    其請求之基礎事實是否同一，本件訴訟標的又非必須合一確
    定，且程序上已有礙於被告防禦及訴訟終結，其追加自不合
    法，應予駁回。
貳、實體部分：
一、原告起訴主張略以：原告於民國109年6月28日上午10時許，
    為催討其子遭債務人林品叡過失傷害之損害賠償債務，前往
    達觀鎮A1社區14樓住戶乙○○(林品叡之母)處叫門，欲尋找林
    品叡，林品叡拒不開門，被告即社區保全戊○○上樓後，不問
    事由即以身軀大肚碰觸原告藉此性騷擾，並以左手肘攻擊原
    告頸動脈處，致原告撞牆摔到地上，經報警處理送醫後，原
    告受有腦震盪、胸痛、肩膀挫傷、右外耳擦傷等傷害，短期
    內無法痊癒需人照顧，為此依民法第184條第1項、第195條
    等請求被告戊○○負損害賠償之責，被告萬安公司、達觀鎮A1
    社區管理委員會（下稱管委會）為共同雇主，應依民法第18
    8條第1項規定連帶負損害賠償之責。原告請求金額包括醫藥
    費92,320元、摔壞電腦及內存資料毀損共62,900元、看護費
    324萬元、慰撫金300萬元、護頸圈護腰費用6,362元、性騷
    擾賠償金10萬元，合計6,501,582元。並聲明：被告應連帶
    給付原告6,501,582元及自書狀繕本送達翌日起至清償日止
    按年息百分之五計算之利息。
二、被告戊○○及萬安公司答辯意旨略以：原告並非社區住戶或訪
    客，當日係尾隨住戶闖入社區，經社區保全丁○○發現後前往
    勸離，並未毆打原告，係原告不滿作勢欲毆打保全，原告竟
    捏造遭被告即另名保全戊○○毆打，惟戊○○當日休假並未上班
    ，上情已經檢察官為不起訴處分在案，原告主張並無理由，
    應予駁回。並聲明：原告之訴駁回。
三、被告管委會答辯意旨略以：管委會了解事件經過後，得知被
    告戊○○並未傷害原告，保全公司亦無教唆傷害原告之事實，
    此已經檢察官為不起訴處分在案。原告指訴之侵權行為人前
    後不一，並未提出證據，原告以討債為由非法侵入社區，保
    全人員發現前往處理，為保全之職責，原告未對侵入社區一
    事道歉，反而對管委會起訴，且被告對保全人員並無雇用關
    係，原告主張並無理由，應予駁回。並聲明：原告之訴駁回
    。
四、原告前揭主張其遭被告戊○○騷擾、毆打云云，已經被告否認
    ，原告並無法舉證以實其說，況被告所辯戊○○當日休假並未
    上班之事實，有排班表及簽到表可稽，自屬可信。再者，本
    件亦查無其他人有傷害原告之事實，有臺灣臺北地方檢察署
    檢察官110年度偵字第2180號、第6770號、第15798號不起訴
    處分書及臺灣高等檢察署110年度上聲議字第6229號處分書
    可憑，原告主張遭社區保全騷擾、毆打云云，並無法證明，
    而且，相關證人經原告聲請本院調查後，均無法證明被告有
    下手或教唆傷害原告之行為，反觀原告指訴之侵權行為人，
    前後不一，原告前揭主張，自非可採。
五、綜上所述，原告未能舉證證明被告等有侵權行為之事實，從
    而，原告依侵權行為規定連帶請求被告等給付，為無理由，
    應予駁回。
六、本件事證已臻明確，兩造其餘攻防方法及證據，核與判決之
    結果不生影響，爰不一一論列，併此敘明。
訴訟費用負擔之依據：民事訴訟法第78條。　　　　
中　　華　　民　　國　　111 　年　　5 　　月　　19　　日
                    民事第四庭法　官 陳正昇
以上正本係照原本作成。
如對本判決上訴，須於判決送達後20日內向本院提出上訴狀。如
委任律師提起上訴者，應一併繳納上訴審裁判費。
中　　華　　民　　國　　111 　年　　5 　　月　　19　　日
                              書記官 翁挺育